【裁判字號】    98,訴,1473
【裁判日期】    981130
【裁判案由】    損害賠償
【裁判全文】
臺灣桃園地方法院民事裁定              98年度訴字第1473號
原      告  乙○○
被      告  丙○○
            戊○○
                        4號
上列當事人間求請求損害賠償事件，原告就本院98年度易字第6
號刑事案件提起附帶民事訴訟（98年度附民字第4 號），經本院
刑事庭裁定移送前來，本院裁定如下：
    主  文
原告之訴及假執行之聲請均駁回。
訴訟費用由原告負擔。
    理  由
一、按刑事法院於刑事訴訟宣告被告有罪之判決前，不得依刑事
    訴訟法第504 條第1 項規定，先將附帶民事訴訟以裁定移送
    於該法院民事庭。此參刑事訴訟法第502 條第1 項明定附帶
    民事訴訟，應與刑事訴訟同時判決及同法第503 條第1 項規
    定，刑事訴訟諭知無罪、免訴或不受理之判決者，應以判決
    駁回原告之訴。但經原告聲請時，應將附帶民事訴訟移送管
    轄法院之民事庭等規定即明。又刑事庭移送民事庭之附帶民
    事訴訟，僅移送後之訴訟程序應適用民事訴訟法，至移送前
    之訴訟行為是否合法，仍應依刑事訴訟法決定之。再移送民
    事庭之附帶民事訴訟於移送前提起時，不備刑事訴訟法之合
    法要件，即屬民事訴訟法第249 條第1 項第6 款所謂之起訴
    不備其他要件，應以裁定駁回之（最高法院44年度台抗字第
    4 號判例要旨參照）。
二、原告主張被告丙○○、戊○○、甲○○及丁○○（原告就甲○○、丁○○一併提起刑事附帶民事訴訟部分，本院另行審
    結）皆係「小魚」詐騙集團之成員，甲○○負責登報收購他
    人之存摺、金融卡，轉賣與小魚詐騙集團供詐欺行為之用，
    被告丙○○、被告戊○○、丁○○則持甲○○前開所收購存
    摺之金融卡至台北縣、市等地，領取遭小魚集團詐騙而匯入
    甲○○所收購帳戶內之款項。嗣原告於95年10月15日接獲上
    開詐騙集團成員來電，以林小姐之名義佯稱得幫忙代辦低利
    貸款，致原告陷於錯誤，而於95年11月6 日由其所有之國泰
    世華銀行信義分行帳號000 －000000000000號之帳戶，先後
    以語音轉帳之方式轉帳新台幣（下同）435, 668元及435,66
    8 元，共計871, 336元，至中華郵政桃園福森郵局000 －
    00000000000000號之帳戶，隨即被該詐騙集團成員提領一空
    。爰依共同侵權行為等法律關係請求被告丙○○、戊○○、
    甲○○及張廷勳負連帶賠償責任，並聲明：被告2 人應與甲○○、丁○○連帶給付871,336 元及均自刑事附帶民事起訴
    狀送達之翌日起至清償日止按週年利率百分之5 計算之利息
    。願供擔保請准宣告假執行等語。
三、但查本院刑事庭於98年7 月14日依刑事訴訟法第504 條第1
    項，法院認附帶民事訴訟確係繁雜，非經長久時日不能終結
    其審判者，得以合議裁定移送該法院之民事庭之規定，將原
    告就被告丙○○、戊○○提起之刑事附帶民事訴訟以98年度
    附民字第4 號裁定移送本院民事庭，惟被告丙○○、戊○○
    就涉犯詐欺原告之犯罪部分，傳拘未著迄今未到庭而遭致通
    緝，距未經本院刑事庭就該詐欺部分為有罪之判決，此經本
    院依職權查知在案。揆之前開說明，被告丙○○、戊○○既
    未遭刑事庭宣告刑事判決有罪，則本院刑事庭誤為裁定移送
    ，難認原告不備合法要件之附帶民事訴訟得因之補正。從而
    ，本件原告所提附帶民事訴訟，不備其他合法要件，應予裁
    定駁回，其假執行之聲請，亦因本訴之駁回而失所依附，併
    予駁回。
四、依民事訴訟法第249 條第1 項第6 款、第95條、第78條，裁
    定如主文。
中    華    民    國    98    年    11    月    30    日
                  民事第二庭審判長  法  官  劉克聖
                                    法  官  張金柱
                                    法  官  陳彥年
以上正本係照原本作成。
如不服本裁定應於送達後10日內向本院提出抗告狀，並應繳納抗
告費新台幣1,000 元。
中    華    民    國    98    年    11    月    30    日
                                    書記官  劉霜潔


司法院資訊處製作；財團法人民間司法改革基金會備份。
